---
output: html_fragment
editor_options: 
  chunk_output_type: console
---

<!--..........................................................................-->
<!--..........................................................................-->

<!-- Include header -->

````{=html}
```{r, echo=FALSE, results='asis'}
xfun::file_string('header_02.html')
```
````
<!--..........................................................................-->
<!--..........................................................................-->

```{r,include=FALSE}
library(knitr)
knitr::opts_chunk$set(
  include = TRUE,
  echo = TRUE,
  warning = FALSE,
  message = FALSE,
  fig.height = 6,
  fig.width = 10,
  fig.align = 'center')
options(scipen=1000000)
```

```{r,klippy, echo=FALSE, include=TRUE}
# See: https://rlesur.github.io/klippy/articles/klippy.html
klippy::klippy(tooltip_message = 'Click to copy', tooltip_success = 'Done', position = c('top', 'right'))
```

```{r, include=FALSE}

library(fredr)


```

<!--..........................................................................-->
<!--..........................................................................-->



<!--..........................................................................-->
<hr />

# FED Projektionen {.tabset .tabset-fade}

<hr />

*Dieses Dokument enth채lt Projektionen der US Federal Reserve Bank f체r die US Wirtschaft.* 

<hr />

<!------------------------------------------------------------------------------> 
## Mrz 2023 {.tabset .tabset-fade}

Letzte Prognosen:

<center>
<embed src="https://www.federalreserve.gov/monetarypolicy/files/fomcprojtabl20230322.pdf" width="900" height="1000" type="application/pdf">
</center>

<br>

<p class="sou01">
Quelle: Board of Governors of the Federal Reserve System
</p>

<!------------------------------------------------------------------------------> 
## Dez 2022 {.tabset .tabset-fade}

Vorletzte Prognosen:

<center>
<embed src="https://www.federalreserve.gov/monetarypolicy/files/fomcprojtabl20221214.pdf" width="900" height="1000" type="application/pdf">
</center>

<br>

<p class="sou01">
Quelle: Board of Governors of the Federal Reserve System
</p>

<!------------------------------------------------------------------------------> 
## Jun 2021 {.tabset .tabset-fade}

Erste Anhebung der Prognosen f체r die Inflationsrate.

<center>
<embed src="https://www.federalreserve.gov/monetarypolicy/files/fomcprojtabl20210616.pdf" width="900" height="1000" type="application/pdf">
</center>

<br>

<p class="sou01">
Quelle: Board of Governors of the Federal Reserve System
</p>

<!------------------------------------------------------------------------------> 
## Jun 2020 {.tabset .tabset-fade}

Anpassung der Prgonosen aufgrund der Corona Pandemie.

<center>
<embed src="https://www.federalreserve.gov/monetarypolicy/files/fomcprojtabl20200610.pdf" width="900" height="1000" type="application/pdf">
</center>

<br>

<p class="sou01">
Quelle: Board of Governors of the Federal Reserve System
</p>

<!------------------------------------------------------------------------------> 
## Dez 2019 {.tabset .tabset-fade}

Letzte Prognose vor der Corona Pandemie.

<center>
<embed src="https://www.federalreserve.gov/monetarypolicy/files/fomcprojtabl20191211.pdf" width="900" height="1000" type="application/pdf">
</center>

<br>

<p class="sou01">
Quelle: Board of Governors of the Federal Reserve System
</p>







#

<br>

<!--..........................................................................-->
<hr />

<p class="back01">
[Zur체ck zu *Start*](./index.html)
</p>

<!--..........................................................................-->
<hr />



<!--

SOME NOTES


-->

<!--..........................................................................-->
<!-- <hr /> -->

<!-- # References -->




<!--..........................................................................--> 
<!-- THIS IS THE END --> 

<!-- Include bottom -->

````{=html}
```{r, echo=FALSE, results='asis'}
xfun::file_string('bottom_01.html')
```
````

