---
output: html_fragment
editor_options: 
  chunk_output_type: console
---

<!--..........................................................................-->
<!--..........................................................................-->

<!-- Include header -->

````{=html}
```{r, echo=FALSE, results='asis'}
xfun::file_string('header_02.html')
```
````
<!--..........................................................................-->
<!--..........................................................................-->

```{r,include=FALSE}
library(knitr)
knitr::opts_chunk$set(
  include = TRUE,
  echo = TRUE,
  warning = FALSE,
  message = FALSE,
  fig.height = 6,
  fig.width = 10,
  fig.align = 'center')
options(scipen=1000000)
```

```{r,klippy, echo=FALSE, include=TRUE}
# See: https://rlesur.github.io/klippy/articles/klippy.html
klippy::klippy(tooltip_message = 'Click to copy', tooltip_success = 'Done', position = c('top', 'right'))
```

```{r, include=FALSE}

library(fredr)


```

<!--..........................................................................-->
<!--..........................................................................-->

<!--..........................................................................-->
<hr />

# FED Projektionen {.tabset .tabset-fade}

<hr />

*Dieses Dokument enthält Projektionen der US Federal Reserve Bank (FED) für die US Wirtschaft.* 

<hr />

<!--..........................................................................-->
## Vorbereitung {.tabset .tabset-fade}

Die FED veröffentlicht zu ungefähr jedem zweiten Treffen Projektionen für die wichtigsten Daten der US Wirtschaft u.a. für gesamtwirtschafltiches Einkommen, Arbeitslosigkeit und Preisniveau.

Die Projektionen können von der Webseite der FED heruntegeladen werden ([siehe](https://www.federalreserve.gov/monetarypolicy/fomccalendars.htm)).

<!------------------------------------------------------------------------------> 
## Sep 2023 {.tabset .tabset-fade}

Letzte Prognosen:

<center>
<embed src="https://www.federalreserve.gov/monetarypolicy/files/fomcprojtabl20230920.pdf" width="900" height="1000" type="application/pdf">
</center>

<br>

<p class="sou01">
Quelle: Board of Governors of the Federal Reserve System
</p>

<!------------------------------------------------------------------------------> 
## Mrz 2023 {.tabset .tabset-fade}

Vorletzte Prognosen:

<center>
<embed src="https://www.federalreserve.gov/monetarypolicy/files/fomcprojtabl20230322.pdf" width="900" height="1000" type="application/pdf">
</center>

<br>

<p class="sou01">
Quelle: Board of Governors of the Federal Reserve System
</p>

<!------------------------------------------------------------------------------> 
## Jun 2021 {.tabset .tabset-fade}

Erste Anhebung der Prognosen für die Inflationsrate.

<center>
<embed src="https://www.federalreserve.gov/monetarypolicy/files/fomcprojtabl20210616.pdf" width="900" height="1000" type="application/pdf">
</center>

<br>

<p class="sou01">
Quelle: Board of Governors of the Federal Reserve System
</p>

<!------------------------------------------------------------------------------> 
## Jun 2020 {.tabset .tabset-fade}

Anpassung der Prgonosen aufgrund der Corona Pandemie.

<center>
<embed src="https://www.federalreserve.gov/monetarypolicy/files/fomcprojtabl20200610.pdf" width="900" height="1000" type="application/pdf">
</center>

<br>

<p class="sou01">
Quelle: Board of Governors of the Federal Reserve System
</p>

<!------------------------------------------------------------------------------> 
## Dez 2019 {.tabset .tabset-fade}

Letzte Prognose vor der Corona Pandemie.

<center>
<embed src="https://www.federalreserve.gov/monetarypolicy/files/fomcprojtabl20191211.pdf" width="900" height="1000" type="application/pdf">
</center>

<br>

<p class="sou01">
Quelle: Board of Governors of the Federal Reserve System
</p>







#

<br>

<!--..........................................................................-->
<hr />

<p class="back01">
[Zurück zur *Startdatei*](./index.html)
</p>

<!--..........................................................................-->
<hr />





<!--..........................................................................--> 
<!-- THIS IS THE END --> 

<!-- Include bottom -->

````{=html}
```{r, echo=FALSE, results='asis'}
xfun::file_string('bottom_01.html')
```
````

