---
output: html_fragment
editor_options: 
  chunk_output_type: console
---

<!--..........................................................................-->
<!--..........................................................................-->

<!-- Include header -->

````{=html}
```{r, echo=FALSE, results='asis'}
xfun::file_string('header_02.html')
```
````

<!-- SOME NOTES -->

<!-- 

...

-->

<!--..........................................................................-->
<!--..........................................................................-->

```{r}

rm(list=ls())

```

```{r,include=FALSE}
library(knitr)
knitr::opts_chunk$set(
  include = TRUE,
  echo = TRUE,
  warning = FALSE,
  message = FALSE,
  fig.height = 6,
  fig.width = 10,
  fig.align = 'center')
options(scipen=1000000)
```

```{r,klippy, echo=FALSE, include=TRUE}
# See: https://rlesur.github.io/klippy/articles/klippy.html
klippy::klippy(tooltip_message = 'Click to copy', tooltip_success = 'Done', position = c('top', 'right'))
```

```{r, include=FALSE}

library(pwt10)

```

<!--..........................................................................-->
<!--..........................................................................-->



<!--..........................................................................-->
<hr>

# Wohlstand Beschreiben und Erklären {.tabset .tabset-fade}

<hr>

*Dieses Dokument enthält ausgewählter Zeitreihen zur Analyse von Wohlstand.* 

<hr>



<!--..........................................................................-->
## Vorbereitung

<span style="font-size:20pt;"> Vorbereitung </span>

<hr>

Vorbereitung des *R*-Skripts:

1) Setzen des Arbeitspfades

```{r}

# setwd("... insert-you-directory-here ...")

```

2) Laden der nötigen Pakete zu Datenverarbeitung

```{r}

library(dplyr)
library(tidyr)
library(ggplot2)
library(kableExtra)
library(scales)
library(zoo)
library(ecm)

```

```{r,include=FALSE}

# see: https://stackoverflow.com/questions/11610377/how-do-i-change-the-formatting-of-numbers-on-an-axis-with-ggplot

```

3) Laden der Grafikvorlage

```{r}

mod.theme.01 <- theme_gray() + theme(axis.text.x = element_text(angle = 90, vjust = 0.5, size = 12),
                                     axis.text.y = element_text(size = 12),
                                     plot.title = element_text(size = 16),
                                     plot.subtitle = element_text(size = 12),
                                     plot.caption = element_text(size = 12),
                                     legend.text = element_text(size = 12))

mod.theme.01$legend.position <- c("bottom")

```

```{r, include=FALSE}

# See: https://bookdown.org/rdpeng/RProgDA/building-a-new-theme.html

```

<hr>

<span style="font-size:18pt;"> Penn World Table </span>

<hr>

Die Daten können mit dem *R*-Paket `pwt10` heruntergeladen werden.

Link: [Penn World Table version 10.01](https://www.rug.nl/ggdc/productivity/pwt/)

```{r}

library(pwt10)

```

<!--..........................................................................--> 
<button type="button" class="collapsible02"> Reference Manual </button>
<div class="cod_content">

<center>
<embed src="https://cran.r-project.org/web/packages/pwt10/pwt10.pdf" width="900" height="1000" type="application/pdf">
</center>

</div>
<!--..........................................................................--> 

<!--..........................................................................-->
<button type="button" class="collapsible01"> *Show Code* </button>
<div class="cod_content">
```{r,results=FALSE,fig.show='hide',eval=FALSE}

# load data
data(pwt10.01)
# structure of data
str(pwt10.01)

```
</div>
<!--..........................................................................-->
<button type="button" class="collapsible01"> *Show Output* </button>
<div class="cod_content">
```{r,echo=FALSE, eval=TRUE}

# load data
data(pwt10.01)
# structure of data
str(pwt10.01)

```

</div>
<!--..........................................................................-->

<!--..........................................................................-->
## Total Factor Productivity (TFP) {.tabset .tabset-fade}

<!--..........................................................................-->
<button type="button" class="collapsible01"> *Show Code* </button>
<div class="cod_content">
```{r,results=FALSE,fig.show='hide',eval=FALSE}

data <- pwt10.01[which(pwt10.01$isocode == "USA"), c("year", "rtfpna")]

plot(x = data$year, y = data$rtfpna, type = "l")



```
</div>
<!--..........................................................................-->
<button type="button" class="collapsible01"> *Show Output* </button>
<div class="cod_content">
```{r,echo=FALSE, eval=TRUE}



```

</div>
<!--..........................................................................-->





#

<!--..........................................................................-->
<hr>

<p class="back01">
[Zurück zur *Startdatei*](./index.html)
</p>

<!--..........................................................................-->
<hr>





<!--..........................................................................--> 
<!-- THIS IS THE END --> 

<!-- Include bottom -->

````{=html}
```{r, echo=FALSE, results='asis'}
xfun::file_string('bottom_01.html')
```
````
