---
output: html_fragment
---

<!--..........................................................................-->
<!--..........................................................................-->

<!-- Include header -->

````{=html}
```{r, echo=FALSE, results='asis'}
xfun::file_string('header_02.html')
```
````



<!--..........................................................................-->
<hr />

# Vorgehensweise {#vorgehensweise}

Dieses Lernmodul beinhaltet zusätzliches Material für die Vorlesung Makroökonomik II.

Schwerpunkt dieses Lernoduls ist die Betrachtung makroökonomischer Inhalte aus empirischer, insbesondere aus beschreibender, empirischer Perspektive.

Dies umfasst Beschaffung, Aufbereitung, Analyse und Darstellung makroökonomischer Daten.

Im Verlauf der Vorlesung werden die einzelnen Inhaltsblöcke unter [Inhalt](#inhalt) verlinkt.

Dies erfordert zum Teil den Einsatz von Software mit entsprechenden Analyse- und Darstellungsmöglichkeiten (z.B. Statistiksoftware *R*, siehe [Wichtig](#wichtig)).

*Motivation: Für die Erstellung und Darstellung der Ergebnisse ist das HTML-Format besser geeignet als die "traditionellen" Vorlesungsfolien.* 



<!--..........................................................................-->
<hr />

# Inhalt {#inhalt}

* Wohlstand beschreiben
  * Volkswirtschaftliche Gesamtrechnung (VGR) [hier](./01_OecdQna_XX.html)
  * Konjunkturindikatoren [hier](./02_Konjunkturindikatoren_XX.html)
* Wohlstand erklären und gestalten (geplant)
  * Makroökonomische "Mengen"
  * Makroökonomische "Preise"
  * Wirtschaftspolitische Variablen
  * FED Prognosen [hier](./04_FedProjektionen_XX.html)



<!--..........................................................................-->
<hr />

# Wichtig {#wichtig}

Alle vorlesungs- und prüfungsrelvanten Inhalte werden direkt in dem Lenrmodul angezeigt.

D.h. vorlesungs- und prüfungsrelevant sind die Intepretation der Ergebnisse und nicht die Implementierung.

Bei Interesse können die Ergebnisse anhand der "Codeblöcke" repliziert werden.

Das ist kein *R* Kurs und die Implementierung basiert auf fortgeschrittenen Kenntnissen in *R*.

Weitere Infos zur Installation von *R* und *RStudio* finden Sie [hier](./00_Installation_XX.html).



<!--..........................................................................--> 
<!-- THIS IS THE END --> 

<!-- Include bottom -->

````{=html}
```{r, echo=FALSE, results='asis'}
xfun::file_string('bottom_01.html')
```
````
